臺灣板橋地方法院刑事判決　　　　　　　 95年度訴字第872號
公　訴　人　臺灣板橋地方法院檢察署檢察官
被　　　告　乙○○
指定辯護人　義務辯護人呂翊丞律師
上列被告因強盜等案件，經檢察官提起公訴（95年度偵字第2946
號、第3564號），本院判決如下：
    主  文
乙○○意圖為自己不法之所有，而搶奪他人之動產，處有期徒刑
陸月，如易科罰金以銀元佰元折算壹日；又竊盜，處拘役貳拾
日，如易科罰金以銀元佰元折算壹日。均緩刑年。
    事  實
一、緣乙○○與丙○○共同基於傷害人身體之犯意，於民國95年
    1 月30日14時30分許，在臺北縣僑中一街124 巷15弄臨8 號
    旁空地，共同徒手毆打甲○○，致甲○○受有右側第7 與第
    8 肋骨骨折合併血胸、二眼鈍傷合併角膜潰瘍之傷害後（傷
    害部分業據甲○○於本院撤回告訴），乙○○竟起意圖為自
    己不法所有之犯意，見甲○○所有之行動電話1 支（廠牌：
    LG、型號：C3300 、序號：000000000000000 號）掉落地上
    ，遂趁甲○○因遭毆傷身體虛弱不及防備之際，徒手強取該
    行動電話得手。並旋持該強取得手之行動電話與丙○○前往
    臺北縣板橋市○○○路南雅夜市以新臺幣（下同）1500元變
    賣予不詳攤販，並將變賣所得500 元交與丙○○（丙○○收
    受贓物部分，業經本院於95年11月30日判處拘役30日在案）
    。惟後乙○○因自覺非法，再以2000元買回上揭行動電話。
    嗣經甲○○報案，為警於95年2 月10日12時30分許，在臺北
    縣板橋市○○○街106 號前查獲丙○○，並通知乙○○到案
    說明，且自乙○○身上搜得上開行動電話，始知悉上情。
二、乙○○另意圖為自己不法所有，於95年2 月6 日14時30分許
    ，在臺北縣板橋市○○路○段28巷108 號之3 前，徒手竊取
    黃蕙鈺所有腳踏車一台得逞，嗣於同日15時30分許，在臺北
    縣板橋市○○○街124巷19弄口經警查獲。
三、案經甲○○訴由臺北縣政府警察局板橋分局移送臺灣板橋地
    方法院檢察署檢察官偵查起訴。
    理  由
壹、有罪部分：
甲、證據能力方面：
    本件檢察官、被告及指定辯護人於本院準備程序中均未就本
    案卷內證據資料之證據能力提出爭執，且迄於言詞辯論終結
    前，亦未就本院所調查之證據主張有刑事訴訟法所定不得作
    為證據之情形，是應認已同意本案卷內證據資料均得作為本
    案證據，且經本院審酌後，認下列證據並無違法取證或證據
    力明顯偏低之情形，以資為證據並無不當，是揆諸刑事訴訟
    法第159條之5規定意旨，本案經調查之證據，均有證據能力
    ，合先敘明。
乙、實體方面：
一、認定犯罪事實所憑之證據及理由：
(一)事實一部分：
  (1)上開事實業據被告乙○○於本院審理中供認不諱（本院卷第
    178頁）。且據被害人即證人甲○○於本院審理中具結證述
    綦詳（本院卷第171頁至第174頁），而被害人甲○○受有如
    事實欄一所載之傷害，亦有亞東紀念醫院甲種診斷證明書1
    紙、照片2幀在卷可參，復有被害人甲○○具名領回其行動
    電話之贓物認領保管單1紙附卷足稽（詳95年度偵字第3564
    號偵查卷第36頁、第41頁、第35頁）。
  (2)至被害人甲○○於本院審理中雖陳證稱其行動電話係握在手
    中遭被告乙○○強行取走云云（本院卷第173 頁），然甲○○同時亦證稱：被告係先脫其外套再拿手機，他們脫外套時
    ，其已被打得迷迷糊糊無法反抗等語（本院卷第174 頁）。
    是被害人既因被毆打而呈精神迷糊狀態，復於遭強取行動電
    話前，即被被告脫卸外套，則其如何能緊握行動電話？其此
    部分所供述情節，有違常理，被害人顯記憶有誤。應以被告
    乙○○所辯：被害人行動電話係掉落在地上，伊才拿走等語
    較足採信。
  (3)綜上，被告此部分犯行事證明確，堪以認定。
(二)事實二部分：
    上開事實亦據被告乙○○於本院審理中自白不諱（本院卷第
    179頁），核與被害人黃蕙鈺於警詢中指訴失竊情節相符（
    95 年度偵字第2946號偵查卷第9、10頁），並有贓物認領保
    管單1紙在卷可考（上開偵查卷第19頁）。足認被告乙○○
    此部分自白亦與事實相符，此部分犯行事證已臻明確，亦堪
    認定。
三、論罪科刑之理由：
(一)刑法新舊法之比較適用：
  (1)按被告行為後，刑法及刑法施行法均經總統修正公布，並於
    95年7月1日施行，參酌最高法院95年5月23日刑事庭第8次會
    議決議意旨，修正後刑法第2條第1項之規定，係規範行為後
    法律變更所生新舊法律比較適用之準據法，於新刑法施行後
    ，應適用修正後刑法第2條第1項之規定，為「從舊從輕」之
    比較。其中修正後刑法第33條第5 款規定：「罰金：新臺幣
    1 千元以上，以百元計算之。」，而施行法第1 條之1 第1
    項規定「中華民國94年1 月7 日刑法修正施行後，刑法分則
    編所定罰金之貨幣單位折算為新台幣。」第2 項規定「94年
    1 月7 日刑法修正時，刑法分則編未修正之條文定有罰金者
    ，自94年1 月7 日刑法修正施行後，就其所定數額提高為30
    倍。但72年6 月26日至94年1 月7 日新增或修正之條文，就
    其所定數額提高為3 倍」，是被告行為後，關於刑法分則編
    定有罰金刑者及最低刑度，經比較新舊法，新法未較有利於
    被告，自應適用被告行為時刑法及罰金罰鍰提高標準條例之
    規定。
  (2)修正後刑法第41條第1項規定，易科罰金以新台幣1千元、2
    千元、3千元折算1日，經比較修正前之刑法第41條第1項及
    修正前罰金罰鍰提高標準條例第2條規定（按罰金罰鍰提高
    標準條例第2條業於95年4月28日修正公布刪除，並自同年7
    月1日施行），以修正前刑法第41條第1項及修正前罰金罰鍰
    提高標準條例第2條規定較有利於被告，故應依（修正後）
    刑法第2條第1項前段，適用修正前刑法第41條第1項前段及
    修正前罰金罰金鍰提高標準條例第2條規定，定其如易科罰
    金之折算標準。
  (3)再依最高法院95年5 月23日刑事庭第8 次會議決議，犯罪在
    新法施行前，新法施行後，緩刑之宣告，應適用新法第74條
    之規定，附此說明。
(二)論罪之理由：
  (1)事實一部分：
    按被告乙○○於與同案被告丙○○共同毆打被害人甲○○之
    初，並非基於奪取被害人行動電話之不法意圖，而係因於毆
    打被害人後，見及被害人之行動電話，始起意強取等情，迭
    據被告於警詢及本院審理中供述在卷（95年度偵字第3564號
    偵查卷第13頁、本院卷第178 頁），復為公訴意旨所是認，
    顯見被告乙○○施以強暴之際，非基於強盜之犯意至然。又
    ，被告乙○○係於趁被害人所有行動電話掉落地上時，始予
    強取，業經本院認定如上，而被害人當時因遭毆打致神智迷
    糊，亦據被害人供述如前，凡此，俱足認定被告乙○○應係
    於毆打被害人後，方趁被害人神智迷糊不及防備之際強取其
    行動電話無疑，故被告乙○○此部分所為，核係犯刑法第32
    5 條第1 項之搶奪罪。公訴意旨認被告乙○○此部分所為，
    係犯刑法328 第1 項之強盜罪云云，尚有誤會，其起訴法條
    應予變更。
  (2)核被告乙○○於事實欄二所為，係犯刑法第320條第1項之普
    通竊盜罪。
  (3)被告乙○○所犯上開二罪，犯意各別，行為互殊，應予分論
    併罰。
(三)科刑之理由：
  (1)爰審酌被告乙○○智識程度不高，因一時衝動始罹本件搶奪
    犯行，及其二次犯罪之動機、目的、手段、所生危害、所得
    利益，於強取被害人甲○○行動電話並典當後，即覺不法，
    而即贖回擬返還被害人，顯有悔意，被害人甲○○於本院審
    理中亦一再陳明不再追究之意（本院卷第172 頁），並兼衡
    另所竊腳踏車亦已由被害人黃蕙鈺領回，暨被告尚坦認犯行
    之犯罪後態度良好等一切情狀，分別量處如主文所示之刑，
    並均依修正前刑法第41條第1 項規定諭知如易科罰金之折算
    標準。
  (2)再被告乙○○前未曾受有期徒刑以上刑之宣告，有臺灣高等
    法院被告前案紀錄表在卷可按，其因一時失慮始罹本件犯行
    ，經此偵審程序當知警惕，應無再犯之虞，本院認其所宣告
    之刑均暫不執行為宜，爰均併宣告緩刑3年，以勵自新。
貳、不另為不受理諭知部分：
一、公訴意旨另以：被告乙○○與同案被告丙○○基於傷害人身
    體之犯意聯絡，於95年1月30日下午2時30分許，在臺北縣板
    橋市○○○街124巷15弄臨8號旁空地，共同徒手毆打告訴人
    甲○○，致告訴人甲○○受有右側第7、8肋骨骨折合併血胸
    、二眼鈍傷合併角膜潰瘍之傷害，因認被告乙○○此部分涉
    犯刑法第277條第1項之傷害罪。
二、按告訴乃論之罪，告訴人於第一審辯論終結前得撤回其告訴
    。本件告訴人甲○○告訴被告乙○○傷害部分，起訴書認被
    告係觸犯刑法第277條第1項之罪，依同法第287條前段之規
    定，須告訴乃論。茲據告訴人甲○○於95年5月19日具狀撤
    回其告訴，有撤回告訴狀1件在卷可稽，本應為不受理之判
    決，惟公訴意旨認被告乙○○此部分與前揭經論罪科刑之搶
    奪罪（公訴意旨誤認構成強盜罪）間有方法目的之牽連關係
    ，是本院爰不另為不受理之諭知，併此說明。
據上論斷，應依刑事訴訟法第299條第1項前段、第300條，刑法
第2條第1項、第320條第1項、第325條第1項、修正前刑法第41條
第1項、刑法第74條第1項，罰金罰鍰提高標準條例第1條、修正
前同條例第2條，判決如主文。
本案經檢察官彭聖斐到庭執行職務。
中　　華　　民　　國　　96　　年　　2　　月　　27　　日
                  刑事第六庭審判長法　官  許仕楓
                                  法  官  饒金鳳
                                  法  官  林鈺琅
以上正本證明與原本無異
如不服本判決應於送達後10日內向本院提出上訴狀
                                  書記官　林進煌
中　　華　　民　　國　　96　　年　　2　　月　　27　　日
附錄本案論罪科刑法條全文：
刑法第320條第1項：
意圖為自己或第三人不法之所有，而竊取他人之動產者，為竊盜罪
，處5年以下有期徒刑、拘役或5百元以下罰金。
刑法第325條第1項：意圖為自己或第三人不法之所有，而搶奪他
人之動產者，處6月以上、5年以下有期徒刑。
